臺灣高雄地方法院刑事判決
111年度審易字第441號
公  訴  人  臺灣高雄地方檢察署檢察官
被      告  李宗成



上列被告因竊盜案件，經檢察官提起公訴（111年度偵字第2911
號），被告於本院準備程序中就犯罪事實為有罪之陳述，經本院
告知簡式審判程序之旨，並聽取被告與公訴人之意見後，裁定改
依簡式審判程序審理，判決如下：
    主  文
李宗成犯攜帶兇器竊盜罪，處有期徒刑肆月，如易科罰金，以新
臺幣壹仟元折算壹日。未扣案之犯罪所得新臺幣柒仟捌佰元，沒
收，於全部或一部不能沒收或不宜執行沒收時，追徵其價額。扣
案之犯罪工具破壞剪壹支沒收。
    事  實
一、李宗成（原名李建昌）係俊鼎機械廠股份有限公司（下稱俊
    鼎公司）下包商「慶有公司」之員工，因缺錢花用，於民國
    110年12月6日某時，竟意圖為自己不法所有，基於竊盜犯意
    ，至俊鼎公司位於高雄市小港區高雄洲際碼頭二期一區俊鼎
    工程工地，見清管站工區無人看守，持客觀上足以對人生命
    身體產生危害、可供兇器使用之紅色破壞剪，剪下俊鼎公司
    所有之軟銅紋線60米（價值新臺幣【下同】9780元）與裸銅
    線126.4公尺、PVC被覆銅線92公尺（合計3萬1835元）而竊
    取得手，並將上開銅線置於現場，再於同月10日15時許，駕
    駛車牌號碼0000-00號自小客車至上址，將上開破壞剪攜離
    現場，並分別將竊得之上開銅線載至凃賢所經營之「智賢資
    源回收廠」、許詠貿經營之「收尚高資源回收廠」，變賣得
    4600元、3200元後，將款項花用一空。嗣經上開工地負責人
    歐榮泰、俊鼎公司工程師顏石遠等人發覺遭竊後報警處理，
    經警調閱監視錄影畫面，循線追查，始知上情，並扣得紅色
    破壞剪1支。
二、案經內政部警政署高雄港務警察總隊報告臺灣高雄地方檢察
    署檢察官偵查起訴。
    理  由
一、本件被告李宗成所犯係死刑、無期徒刑、最輕本刑為3 年以
    上有期徒刑以外之罪，其於準備程序進行中，就被訴事實為
    有罪之陳述，經本院告知簡式審判程序之旨，並聽取當事人
    之意見後，認無不得或不宜改依簡式審判程序進行之情形，
    爰依刑事訴訟法第273 條之1第1項規定，裁定本件進行簡式
    審判程序。又本件卷內之證據資料，依同法第273條之2規定
    ，不受同法第159條第1項關於傳聞法則規定之限制，依法均
    有證據能力，合先敘明。
二、認定事實所憑之證據及理由：
    上開事實，業據被告坦承不諱，核與證人歐榮泰、顏石遠、
    凃賢、許詠貿、李翠娟、張燦雄、李健嘉之證述相符，並有
    扣押筆錄、扣押物品目錄表、失竊現場略圖、買賣登記表影
    本、領(退)料單、收料單、現場照片、監視錄影翻拍照片、
    監視錄影光碟等在卷可佐，足認被告上開任意性之自白與事
    實相符，堪予採信。本案事證明確，被告上開犯行均堪認定
    ，應依法論科。
三、論罪科刑
  ㈠法律說明：
    按刑法第321條第1項第3款之攜帶兇器竊盜罪，係以行為人
    攜帶兇器竊盜為其加重條件，此所謂兇器，其種類並無限制
    ，凡客觀上足對人之生命、身體、安全構成威脅，具有危險
    性之兇器均屬之，且祇須行竊時攜帶此種具有危險性之兇器
    為已足，並不以攜帶之初有行兇之意圖為必要（最高法院79
    年台上字第5253號判決意旨參照）。經查：本件被告竊盜犯
    行所用之破壞剪1支，質地堅硬、銳利，且據一般經驗法則
    ，該等器具若持之用以攻擊人體，顯足以造成傷害，是可認
    在客觀上足對人之生命、身體、安全構成威脅，而具有危險
    性，自屬兇器無疑。
  ㈡罪名：
　　核被告所為，係犯刑法第321條第1項第3款之攜帶兇器竊盜
    罪。
　㈢刑之加重事由：
    至就被告是否該當累犯一事，因公訴意旨及公訴人就此均未
    為主張，遑論具體指出證明方法，參照111年4月27日最高法
    院110年度台上大字第5660號裁定意旨，本院自毋庸依職權
    調查並為相關之認定，併予述明。
  ㈣刑之減輕: 
　  按犯罪之情狀顯可憫恕，認科以最低度刑仍嫌過重者，得酌
    量減輕其刑，刑法第59條定有明文。本條所謂「犯罪之情狀
    可憫恕」，自係指裁判者審酌第57條各款所列事項以及其他
    一切與犯罪有關之情狀之結果，認其犯罪足堪憫恕者而言，
    即必於審酌一切之犯罪情狀，在客觀上顯然足以引起一般同
    情，認為縱予宣告法定最低刑度猶嫌過重者，始有其適用（
    參照最高法院38年台上字第16號、45年台上字第1165號、51
    年台上字第899號判例意旨）。刑法第321條第1項加重竊盜
    罪之法定刑為「6月以上5年以下有期徒刑，得併科新臺幣50
    萬元以下罰金」衡以同為竊盜之人，其原因動機不一，犯罪
    情節未必盡同，其所造成危害社會之程度有異，法律科處此
    類犯罪，所設定之法定最低本刑卻相同，不可謂不重。於此
    情形，倘依其情狀處以較法定刑度為低之有期徒刑，即足以
    懲儆，並可達防衛社會秩序安全之目的者，自非不可依客觀
    之犯行與主觀之惡性二者加以考量其情狀是否有可憫恕之處
    ，適用刑法第59條之規定酌量減輕其刑，期使個案裁判之量
    刑能斟酌至當，符合比例原則（最高法院96年度台上字第61
    03號、97年度台上字第4319號判決意旨參照）。查被告雖持
    客觀上可為兇器之破壞剪行竊，然其目的係為切斷竊取之銅
    線，尚無用以傷人之意，應認其犯行之危險性較低，犯罪情
    節及所顯露之惡性尚屬輕微，本案如對被告依法定刑處以最
    低刑度有期徒刑6月，在客觀上足以引起一般人之同情，爰
    依刑法第59條規定酌減其刑。
  ㈤刑罰裁量：
    爰以行為人之責任為基礎，審酌被告正值青壯，非無謀生能
    力，不循正途取得財物，恣意竊取他人財物，顯然欠缺尊重
    他人財產法益之觀念，所為實有不該，惟念其犯後坦承犯行
    ，態度尚可，並考量被告與被害人俊鼎公司和解成立，並經
    俊鼎公司表達同意原諒之意，有和解書1份在卷可佐(見本院
    卷第27頁)，兼衡其教育程度、經濟（涉個人隱私，詳卷）
    及前於106年間因詐欺案件，業經法院論罪科刑及徒刑執行
    完畢紀錄，有臺灣高等法院被告前案紀錄表在卷可參之
　　前科素行等一切情狀，量處如主文所示之刑及易科罰金之折
    算標準。
四、沒收之說明：
  ㈠被告竊得上開銅線後，分別將之變賣予凃賢所經營之「智賢
    資源回收廠」、許詠貿經營之「收尚高資源回收廠」，而得
    款4600元、3200元等情，亦據被告供承在卷，並有凃賢、許
    詠貿證述在卷，該變賣所得款項依刑法第38條之1第4項之規
    定，核屬被告本案竊盜之犯罪所得，且若繼續使被告坐享變
    賣他人物品而取得之財產上利益，亦顯失公平正義，是為澈
    底剝奪犯罪行為人之犯罪所得，此部分未扣案之4600元、32
    00元款項，應依刑法第38條之1第1項前段、第3項之規定宣
    告沒收，於全部或一部不能沒收或不宜執行沒收時，追徵之
    。
  ㈡扣案之破壞剪1支，為被告為本案犯行所用之物，此據被告供
    陳在卷，應依刑法第38條第2項規定，宣告沒收。
據上論斷，應依刑事訴訟法第273條之1第1項、第299條第1項前
段，判決如主文。
本案經檢察官陳永盛提起公訴，檢察官呂乾坤到庭執行職務。
中　　華　　民　　國　　111 　年　　6 　　月　　24　　日
                  刑事第五庭    法  官  陳銘珠
以上正本證明與原本無異。
如不服本判決應於收受送達後20日內向本院提出上訴書狀，並應
敘述具體理由；如未敘述上訴理由者，應於上訴期間屆滿後20日
內向本院補提理由書（均須按他造當事人之人數附繕本）「切勿
逕送上級法院」。
因疫情而遲誤不變期間，得向法院聲請回復原狀。
中　　華　　民　　國　　111 　年　　6 　　月　　24　　日
　　　　　　　　　              書記官  沈佳螢
附錄本判決論罪科刑法條：
《中華民國刑法第321條》
犯前條第一項、第二項之罪而有下列情形之一者，處六月以上五
年以下有期徒刑，得併科五十萬元以下罰金：
一、侵入住宅或有人居住之建築物、船艦或隱匿其內而犯之。
二、毀越門窗、牆垣或其他安全設備而犯之。
三、攜帶兇器而犯之。
四、結夥三人以上而犯之。
五、乘火災、水災或其他災害之際而犯之。
六、在車站、港埠、航空站或其他供水、陸、空公眾運輸之舟、
    車、航空機內而犯之。
前項之未遂犯罰之。